【裁判字號】    95,訴,721
【裁判日期】    950810
【裁判案由】    毒品危害防制條例
【裁判全文】
臺灣桃園地方法院刑事判決          95年度訴字第721號
公  訴  人  臺灣桃園地方法院檢察署檢察官
被      告  甲○○
指定辯護人  本院公設辯護乙○○
上列被告因違反毒品危害防制條例案件，經檢察官提起公訴（95
年度毒偵字第676 號）及移送併案審理（95年度毒偵字第2276號
），經本院訊問被告後，被告自白犯罪，檢察官聲請協商判決，
經本院合議庭裁定由受命法官改依簡式審判程序後為協商判決，
本院判決如下：：
    主  文
甲○○連續施用第一級毒品，累犯，處有期徒刑拾壹月，扣案之
注射針筒壹支沒收。又連續施用第二級毒品，累犯，處有期徒刑
柒月。應執行有期徒刑壹年肆月，扣案之注射針筒壹支沒收。
    事實及理由
一、犯罪事實：甲○○於民國93年間，因竊盜案件，經本院以93
    年度桃簡字第1895號簡易判決判處有期徒刑5 月，如易科罰
    金以300 元折算1 日確定，於94年4 月18日入監執行，於同
    年9 月17日縮刑期滿執行完畢出監（構成累犯）。又於89年
    間，因違反毒品危害防制條例案件，經本院以89年度毒聲字
    第3435號裁定令入勒戒處所觀察、勒戒後，認有繼續施用毒
    品之傾向，經本院以89年度毒聲字第4303號裁定令入戒治處
    所施以強制戒治1 年，又經本院以89年度毒聲字第7567號裁
    定停止強制戒治付保護管束，再經本院以90年度毒聲字第15
    59號裁定撤銷停止戒治令入戒治處所繼續施以強制戒治，於
    91年4 月28日執行完畢，並經臺灣桃園地方法院檢察署檢察
    官於91年5 月7 日以91年度戒偵字第294 號為不起訴處分確
    定。詎仍不知悔改，未戒除毒癮，於前述強制戒治執行完畢
    後5 年內，復各基於施用第1 級毒品海洛因、第2 級毒品甲
    基安非他命之概括犯意，自94年11月29日起至95年1 月24日
    止，在桃園縣之某公共廁所或其位於桃園縣大溪鎮○○路23
    巷9 號住處，以每週施用2 次之頻率，並分別以針筒注射方
    式、將甲基安非他命置於玻璃球製吸食器內，點火燃燒底部
    ，吸食產生煙霧之方式，連續施用海洛因及甲基安非他命多
    次。嗣經警於95年1 月15日23時許，在桃園縣大溪鎮○○路
    1 號前公共廁所前查獲，並扣得注射針筒1 支；又於95年1
    月27日零時30分許，在桃園縣大溪鎮○○路261 號前查獲。
    案經桃園縣政府警察局大溪分局報告臺灣桃園地方法院檢察
    署檢察官偵查起訴及移送併案審理。
二、本件被告甲○○違反毒品危害防制條例為死刑、無期徒刑、
    最輕本刑3 年以上有期徒刑以外之罪或高等法院管轄第1 審
    案件以外之罪，經被告於準備程序就被訴事實為有罪之陳述
    ，經告知簡式審判程序之旨，並聽取被告及檢察官之意見後
    ，經本院合議庭依刑事訴訟法第273 條之1 規定，裁定改依
    簡式審判程序，並由受命法官獨任審理，核先敘明。
三、證據：
（一）被告於本院審理時之自白。
（二）臺灣檢驗科技股份有限公司濫用藥物陽性尿液檢驗報告2
      紙。
（三）扣案之注射針筒1 支。
四、本件被告已認罪，經檢察官與被告於準備程序達成協商之合
    意，其合意內容為：被告連續施用第1 級毒品，累犯，願受
    有期徒刑11月之宣告，被告連續施用第2 級毒品，累犯，願
    受有期徒刑7 月之宣告，應執行有期徒刑1 年4 月。經查，
    上開協商合意並無刑事訴訟法第455 條之1 第1 項所列情形
    之一，檢察官聲請改依協商程序而為判決，本院爰不經言詞
    辯論，於協商合意範圍內為協商判決。
五、附記事項：按行為後法律有變更者，適用行為時之法律。但
    行為後之法律有利於行為人者，適用最有利於行為人之法律
    ，刑法第2 條第1 項定有明文，此條規定乃與刑法第1 條罪
    刑法定主義契合，而貫徹法律禁止溯及既往原則，係規範行
    為後法律變更所生新舊法律比較適用之準據法，是刑法第2
    條本身雖經修正，但刑法第2 條既屬適用法律之準據法，本
    身尚無比較新舊法之問題，應一律適用裁判時之現行刑法第
    2 條規定以決定適用之刑罰法律，先予辨明。又以本次刑法
    修正之比較新舊法，應就罪刑有關之共犯、未遂犯、想像競
    合犯、牽連犯、連續犯、結合犯，以及累犯加重、自首減輕
    暨其他法定加減原因（如身分加減）與加減例等一切情形，
    綜其全部罪刑之結果而為比較，且從刑附屬於主刑，除法律
    有特別規定者外，依主刑所適用之法律，最高法院95年5 月
    23 日 著有95年度第8 次刑庭會議決議可資參照。經查：
（一）被告行為後，刑法第56條連續犯之規定，業於94年1 月7
      日修正公布刪除，並於95年7 月1 日施行，則被告之犯行
      ，因行為後刑法業已刪除連續犯之規定，此刪除雖非犯罪
      構成要件之變更，但顯已影響行為人刑罰之法律效果，自
      屬法律有變更。比較修正前、修正後刑法結果，以修正前
      較為有利於被告。
（二）被告前於93年間，因竊盜案件，經本院以93年度桃簡字第
      1895號簡易判決判處有期徒刑5 月，如易科罰金以300 元
      折算1 日確定，於94年4 月18日入監執行，於同年9 月17
      日縮刑期滿執行完畢出監，有臺灣高等法院被告前案紀錄
      表、臺灣桃園地方法院檢察署刑案查註紀錄表各1 份在卷
      可參，被告於有期徒刑執行完畢後5 年內再故意犯本件有
      期徒刑以上之罪，依95年7 月1 日修正施行前之刑法第47
      條規定，為累犯，需加重本刑至2 分之1 ，該規定已於94
      年1 月7 日修正為「受徒刑之執行完畢，或一部之執行而
      赦免後，5 年以內故意再犯有期徒刑以上之罪者，為累犯
      ，加重本刑至2 分之1 。」，並於94年2 月2 日公布，95
      年7 月1 施行，限縮累犯規定之適用，自屬刑法第2 條之
      「法律變更」，惟本件既係徒刑執行完畢後故意再犯有期
      徒刑以上之罪，經比較修正前後之規定，被告行為時之法
      律並無不利於被告之情況，自應依刑法第2 條第1 項之規
      定適用被告等行為時即修正前刑法第47條之規定。
（三）修正前刑法第51條第5 款規定：「數罪併罰，分別宣告其
      罪之刑，依左列各款定其應執行者：宣告多數有期徒刑者
      ，於各刑中之最長期以上，各刑合併之刑期以下，定其刑
      期。但不得逾20年」，修正後刑法第51條第5 款規定：「
      宣告多數有期徒刑者，於各刑中之最長期以上，各刑合併
      之刑期以下，定其刑期，但不得逾30年」比較結果，修正
      後刑法並非較有利於行為人，依刑法第2 條第1 項前段之
      規定，仍應依修正前刑法定其應執行之刑。
（四）綜合上述各條文修正前、後之比較，揆諸前揭最高法院決
      議及修正後刑法第2 條第1 項前段、後段規定之「從舊、
      從輕」原則，自應全部適用被告行為時之法律，即修正前
      刑法之相關規定。
六、沒收：扣案之注射針筒1 支，為被告所有，供施用海洛因之
    用，業據被告供承在卷，爰依修正前刑法第38條第1 項第2
    款之規定宣告沒收。
七、應適用之法條：刑事訴訟法第273 條之1 、第455 條之4 第
    2 項、第455 條之8 ，毒品危害防制條例第10條第1 項、第
    2 項，修正後刑法第2 條第1 項，修正前刑法第11條前段、
    第56條、第51條第5 款、第47條、第38條第1 項第2 款。
八、本判決除有刑事訴訟法第455 條之4 第1 項第1 款、第2 款
    、第4 款、第6 款、第7 款所定情形之一，或違反同條第2
    項規定者外，不得上訴。如有前述得上訴之情形，得自收受
    判決送達之日起10日內，向本院提出上訴書狀，上訴於第2
    審法院。
中    華    民    國    95    年    8    月     10   日
                  臺灣桃園地方法院刑事第五庭
                          法  官  張明儀
以上正本證明與原本無異。
                          書記官  吳瓊英
中    華    民    國    95    年    8     月    17    日
本案論罪科刑法條：
毒品危害防制條例第10條
施用第一級毒品者，處 6 月以上 5 年以下有期徒刑。
施用第二級毒品者，處 3 年以下有期徒刑。


司法院資訊處製作；財團法人民間司法改革基金會備份。
